【裁判字號】    99,抗,131
【裁判日期】    990423
【裁判案由】    撤銷假扣押
【裁判全文】
臺灣高等法院臺中分院民事裁定           99年度抗字第131號
抗  告  人  彰化縣員林鎮農會
法定代理人  甲○○
相  對  人  丁○○○
相  對  人  戊○○○
相  對  人  盧陳妙宣
相  對  人  陳素貞
相  對  人  丙○○○
上列五人共同送達代收人  己○○
                      住桃園縣中壢市○○路1號8樓
抗告人因與相對人丁○○○等間撤銷假扣押事件，對於中華民國
99年2月22日台灣彰化地方法院99年度裁全字第207號所為裁定提
起抗告，本院裁定如下：
    主  文
抗告駁回。
抗告程序費用由抗告人負擔。
    理  由
一、抗告意旨略以：依台灣彰化地方法院98年度重訴字第92號民
    事判決附表二中編號19：房屋門牌號碼，永靖鄉○○路○段
    400號、核定價額為新台幣（下同）3萬5100元，編號20：現
    金3萬5000元、編號21：其他，死亡前三年內贈與489萬5000
    元，共 496萬5100元，均核為被繼承人陳慶崑留下之遺產。
    另本件被繼承人陳慶崑之遺產編號16，彰化縣員林鎮○○○
    段田中央小段273地號土地，核定價額為567萬6000元，由陳
    充閭、陳瑾瑜、戊○○○三人繼承取得（各三分之一，即每
    人繼承 189萬2000元），惟前開土地已出賣應有部分1032分
    之529與陳慶照，故戊○○○就前開繼承取得之189萬2000元
    ，亦應負責。本件繼承人間未就前開遺產為協議分割、分配
    ，就此部分之遺產為共同繼承，於此範圍內繼承人應負連帶
    責任，故抗告人自得就相對人丁○○○、戊○○○、盧陳妙
    宣、丙○○○、陳素貞之財產予以假扣押。原裁定為不利於
    抗告人之認定，顯有違誤，求為廢棄云云。
二、查抗告人為保全對相對人之債權，以原審法院90年度裁全字
    第4181號裁定對於相對人所有之財產聲請假扣押，經原法院
    民事執行處以90年度執全字第1966號執行假扣押強制執行程
    序在案。嗣後相對人於原法院起訴請求確認債務有限清償責
    任，原法院98年度重訴字第92號以相對人本於民法繼承編施
    行法第 1條之2第1項規定，主張以系爭遺產為限，負清償責
    任，為有理由，判決相對人勝訴確定，是相對人即債務人繼
    承被繼承人陳慶崑於民國82年11月16日及84年 6月13日對於
    抗告人即債權人所負連帶保證契約債務，以所得遺產為限，
    對於抗告人負連帶清償責任。準此，原裁定依相對人之聲請
    對於原法院於90年11月 1日所為之90年度裁全字第4181號假
    扣押裁定准就債務人丁○○○、戊○○○、盧陳妙萱、丙○
    ○○、乙○○之財產予以假扣押部分，除得對債務人丁○○
    ○、戊○○○、盧陳妙宣、丙○○○、陳素貞繼承自陳慶崑
    之遺產，在 500萬元之範圍內予以假扣押外，其餘撤銷之，
    核無違誤。抗告人雖抗辯原法院98年度重訴字第92號民事判
    決附表二中之編號19、20、21尚未分割，為相對人公同共有
    ；編號16已出賣應有部分1032分之529 與陳慶照，故抗告人
    自得就相對人之個人財產予以假扣押云云，惟上開部分既經
    抗告人與相對人於原法院98年度重訴字第92號審理中同意列
    為相對人之被繼承人陳慶崑之遺產，是上開財產在 500萬元
    之範圍內仍為假扣押之標的，原裁定並未撤銷此部分之執行
    名義，抗告人據此主張對於相對人個人財產予以扣押，顯不
    可採，抗告人仍執前詞，求為廢棄原裁定，為無理由，應予
    駁回。
三、據上論結，本件抗告為無理由，依民事訴訟法第 449條、第
    495條之1、第95條、第78條，裁定如主文。
中    華    民    國    99    年    4     月    23    日
              民事第三庭    審判長法  官  陳照德
                                  法  官  曾謀貴
                                  法  官  李平勳
以上正本係照原本作成。
如不服本裁定應於送達後10日內向本院提出再抗告狀，並繳納再
抗告費新臺幣 1,000元。再為抗告應以適用法規顯有錯誤為理由
，並應委任律師為訴訟代理人。
                                  書記官  江丞晏
中    華    民    國    99    年    4     月    23    日

司法院資訊處製作；財團法人民間司法改革基金會備份。
